【裁判字號】    90,訴,76
【裁判日期】    900607
【裁判案由】    違反毒品危害防制條例
【裁判全文】
臺灣基隆地方法院刑事判決                              九十年度訴字第七六號
    公  訴  人  臺灣基隆地方法院檢察署檢察官
    被      告  甲○○
右列被告因違反毒品危害防制條例案件，經檢察官提起公訴（八十九年度毒偵字第二
四九三號）及移送併辦審理（九十年度偵字第一五Ｏ六號），本院判決如左：
    主  文
甲○○連續施用第一級毒品，累犯，處有期徒刑玖月，扣案之第一級毒品海洛因壹包
（淨重零點零玖公克）及含有第一級毒品海洛因殘渣之注射針筒壹支均沒收銷燬，注
射針筒支沒收；又連續施用第二級毒品，累犯，處有期徒刑柒月，扣案之第二級毒
品安非他命貳包（壹包毛重約零點伍公克、壹包毛重約壹公克）均沒收銷燬之，吸食
器壹組沒收。應執行有期徒刑壹年貳月，扣案之第一級毒品海洛因壹包（淨重零點零
玖公克）、含有第一級毒品海洛因殘渣之注射針筒壹支、第二級毒品安非他命貳包（
壹包毛重約零點伍公克、壹包毛重約壹公克）均沒收銷燬之，注射針筒支、吸食器
壹組均沒收。
    事  實
一、甲○○曾於民國八十五年七月間，因違反麻醉藥品管理條例及藥事法案件，經本
    院分別判處有期徒刑七月、五月，並定應執行刑有期徒刑十月確定，於八十六年
    三月十日縮短刑期執行完畢。又於八十八年五月間，因施用毒品案件，經本院裁
    定觀察勒戒結果，認無繼續施用毒品之傾向，於八十八年六月七日經臺灣基隆地
    方法院檢察署檢察官以八十八年度偵字第三三三九號不起訴處分確定；復於八十
    八年十一月間，因施用毒品案件，經本院裁定觀察勒戒結果，認無繼續施用毒品
    之傾向，於八十八年十一月十七日經臺灣基隆地方法院檢察署檢察官以八十八年
    度毒偵緝字第二八號不起訴處分確定，猶不知悔改，復基於施用第一級毒品之概
    括犯意，自八十九年十一月三十一日起至九十年三月三十一日止，在基隆市○○
    區○○路一三二巷二十三號住處內，以將第一級毒品海洛因摻入香菸內點燃吸食
    或摻水置於注射針筒施打入體內之方式，連續施用第一級毒品海洛因約三、四次
    ；另基於施用第二級毒品之概括犯意，自八十九年十一月間起至九十年四月二日
    止，在上開住處內，以將第二級毒品安非他命置於吸食器內加熱燒烤吸食其霧化
    煙氣之方式，連續施用第二級毒品安非他命多次，期間平均約一星期施用一次。
    迄八十九年十二月一日上午十一時十分許，在上開住處內為警查獲，並當場扣得
    甲○○所有之安非他命一包（毛重約Ｏ‧五公克）、吸食器一組、含有海洛因殘
    渣之注射針筒一支，另接受採尿送驗結果，呈嗎啡及甲基安非他命陽性反應；又
    於九十年四月二日晚間八時許，在基隆市○○路、忠二路口為警查獲，並當場扣
    得甲○○所有之第一級毒品海洛因一包（淨重Ｏ‧Ｏ九公克）、第二級毒品安非
    他命（毛重約一公克）、注射針筒三支，另接受採尿送驗結果，呈嗎啡及甲基安
    非他命陽性反應，因而查悉上情。
二、案經基隆市警察局第四分局報請臺灣基隆地方法院檢察署檢察官偵查起訴及移送
    併辦審理。
    理  由
一、右揭事實，業據被告甲○○於本院調查、審理時坦承不諱，並有被告所有之海洛
    因一包（淨重Ｏ‧Ｏ九公克）、安非他命二包（一包毛重約Ｏ‧五公克、一包毛
    重約一公克）、吸食器一組、含有海洛因殘渣之注射針筒一支及注射針筒三支扣
    案為證，且被告二次為警查獲後接受採尿送驗結果，均呈嗎啡及甲基安非他命陽
    性反應，有基隆市衛生局基衛六字第一四Ｏ一三號、第Ｏ四五二Ｏ號檢驗成績書
    各一份在卷為證，被告之自白核與積極事證相符，足堪採信。又被告前曾於八十
    八年五月間，因施用毒品案件，經本院裁定觀察勒戒結果，認無繼續施用毒品之
    傾向，於八十八年六月七日經臺灣基隆地方法院檢察署檢察官以八十八年度偵字
    第三三三九號不起訴處分確定；復於八十八年十一月間，因施用毒品案件，經本
    院裁定觀察勒戒結果，認無繼續施用毒品之傾向，於八十八年十一月十七日經臺
    灣基隆地方法院檢察署檢察官以八十八年度毒偵緝字第二八號不起訴處分確定，
    有該二份不起訴處分書及本院被告全國前案紀錄表、臺灣基隆地方法院檢察署刑
    案資料查註紀錄表在卷可稽，被告三犯施用第一級毒品海洛因及第二級毒品安非
    他命之事證明確，其犯行堪以認定。
二、核被告甲○○所為，係犯毒品危害防制條例第十條第一項之施用第一級毒品罪、
    第十條第二項之施用第二級毒品罪。其為施用而持有海洛因及安非他命之低度行
    為，已分別為施用海洛因及安非他命之高度行為所吸收，均不另論罪。被告先後
    多次施用海洛因、安非他命之行為，均時間緊接，罪名相同，顯係分別基於概括
    犯意反覆為之，均為連續犯，應分別依刑法第五十六條之規定以一罪論，並均加
    重其刑。公訴人雖未就移送併辦部分之施用海洛因及安非他命犯行提起公訴（九
    十年度偵字第一五Ｏ六號），惟被告該部分犯行既核與經公訴人起訴之施用海洛
    因、安非他命犯行有連續犯之裁判上一罪關係，自為起訴效力所及，本院應併予
    審究，附此敘明。被告所犯上開二罪間之犯意各別，行為互殊，構成要件迥異，
    應分論併罰。又被告曾於八十五年七月間，因違反麻醉藥品管理條例及藥事法案
    件，經本院分別判處有期徒刑七月、五月，並定應執行刑有期徒刑十月確定，於
    八十六年三月十日縮短刑期執行完畢，有本院被告全國前案紀錄表在卷可稽，其
    於前案有期徒刑執行完畢後，五年以內再犯本件有期徒刑以上之二罪，均為累犯
    ，應分別依刑法第四十七條之規定遞加重其刑。爰審酌被告之品行、犯罪動機、
    目的、手段、犯罪所生危害及犯罪後態度等一切情狀，量處如主文所示之刑，並
    定其應執行之刑。扣案之第一級毒品海洛因一包（淨重Ｏ‧Ｏ九公克）、含有第
    一級毒品海洛因殘渣之注射針筒一支、第二級毒品安非他命二包（一包毛重約Ｏ
    ‧五公克、一包毛重約一公克）均應依毒品危害防制條例第十八條第一項前段之
    規定併予宣告沒收銷燬；另扣案之注射針筒三支、吸食器一組均係被告所有供犯
    施用毒品罪所用之物，業經被告供承在卷，應依刑法第三十八條第一項第二款之
    規定宣告沒收。
據上論斷，應依刑事訴訟法第二百九十九條第一項前段，毒品危害防制條例第十條第
一項、第二項、第十八條第一項前段，刑法第十一條前段、第五十六條、第四十七條
、第三十八條第一項第二款、第五十一條第五款，判決如主文。
本案經檢察官黃士元到庭執行職務。
中      華      民      國     九十     年      六      月      七      日
                                    臺灣基隆地方法院刑事第三庭
                                                法  官  蔡佳玲
右正本證明與原本無異。
對於本件判決如有不服，應於收受送達後十日內，向本院提出上訴書狀，上訴於臺灣
高等法院，並按他造當事人之人數附具繕本。
                                                書記官  湯惠芳
中      華      民      國     九十     年      六      月      十一    日
附錄論罪法條：
毒品危害防制條例第十條第一項、第二項：
施用第一級毒品者，處六月以上五年以下有期徒刑。
施用第二級毒品者，處三年以下有期徒刑。


司法院資訊處製作；財團法人民間司法改革基金會備份。
